【裁判字號】    95,上易,62
【裁判日期】    950516
【裁判案由】    竊盜
【裁判全文】
臺灣高等法院花蓮分院刑事判決          95年度上易字第62號
上  訴  人  臺灣花蓮地方法院檢察署檢察官
被      告  戊○○
上列上訴人因被告竊盜案件，不服臺灣花蓮地方法院95年度簡上
字第18號中華民國95年 4月21日第一審判決（聲請簡易處刑案號
：臺灣花蓮地方法院檢察署94年度偵字第4562號，暨移送併案審
理案號：95年度偵字第第586、764、1044、1908、2608號），提
起上訴，本院判決如下：
    主  文
原判決撤銷。
戊○○連續攜帶兇器竊盜，處有期徒刑玖月。緩刑參年。
    事  實
一、戊○○基於意圖為自己不法所有之概括犯意，於民國（下同
    ）94年11月21日晚上6時許、同年月23日晚上6時許、同年月
    24 日晚上8時許、同月29日晚上7時許、同月30日晚上8時許
    ，連續在花蓮市○○ ○路17號無人居住之房屋，攜帶客觀上
    可供兇器使用之鉗子 1把（鉗子係放置該處，非戊○○所有
    ），多次竊取甲○○所有之電線，得手後變賣他人，所得供
    己花用。又於94年12月初某日，在花蓮市○○路地○道上方
    停車場，竊取丙○○所有，放置於車號Q4-083號大貨車上之
    老虎鉗1支、手套1副。復於94年12月20日晚上10時許，在上
    開花蓮市○○ ○路17號房屋，攜帶前揭竊得客觀上可供兇器
    使用之老虎鉗、手套，竊取甲○○所有之電線，得手後變賣
    他人，所得供己花用。再於94年12月22日晚上10時許，在花
    蓮市○○○路40號工地，攜帶前揭竊得之老虎鉗1把，竊取丁○○所有之電纜線。繼於同日晚上10時餘，在花蓮市○○ ○
    街13號對面，攜帶前揭竊得之老虎鉗 1把，竊取乙○○之電
    線約1公斤。嗣於94年12月24日凌晨0時30分許，在花蓮市○○○路25號為警查獲。
二、案經花蓮縣警察局花蓮分局報告台灣花蓮地方法院檢查署檢
    察官聲請以簡易判決處刑及移送併案審理。
    理  由
一、上開犯罪事實，迭據被告戊○○於警詢、偵查及本院審理時
    坦承不諱，核與證人甲○○、丙○○、丁○○、乙○○於警
    詢之證述相符，並有丙○○及丁○○所出具之贓物認領保管
    單2張、照片7張在卷可參。足證被告自白與事實相符，應堪
    採信。本件事證明確，被告犯行洵堪認定。
二、查鉗子、老虎鉗均質地堅硬，客觀上足以對於人之生命、身
    體構成威脅，自屬兇器之一種。被告持鉗子或老虎鉗行竊，
    核其所為，係犯刑法第321條第1項第 3款攜帶兇器竊盜罪。
    其先後多次竊盜犯行，時間緊接，方法相同，觸犯構成要件
    相同之罪，顯係基於概括犯意為之，為連續犯，依刑法第56
    條規定以一罪論，並加重其刑。又聲請簡易判決處刑意旨雖
    僅記載被告於94年12月22日行竊部分犯行，而未論及被告其
    餘竊盜犯行，然因此部分竊盜犯行與聲請簡易判決處刑所載
    之犯行有連續犯之裁判上一罪關係，並經檢察官函請併案審
    理，為起訴效力所及，本院自應併予審究。原審以被告犯行
    明確，依法論科，固非無見，惟就被告竊取乙○○電線部分
    之犯行未及審酌，尚有未洽。上訴意旨執此指摘原判決不當
    ，為有理由，應由本院將原判決撤銷改判。爰審酌被告係因
    身無分文飢餓難耐而行竊之犯罪動機，與其犯罪手段、竊盜
    次數、所得財物非鉅，及事後坦承犯行之態度等一切情狀，
    量處如主文第 2項所示之刑。末查，被告前未曾受刑事處分
    ，有臺灣高等法院被告前案紀錄表乙紙在卷可稽，其因飢餓
    難耐，致罹刑章，經此教訓，應知所警惕而無再犯之虞，因
    認所宣告之刑，以暫不執行為適當，爰併予宣告緩刑 3年，
    用啟自新，並觀後效。
據上論斷，應依刑事訴訟法第369條第1項、第364條、第299條第
1項前段，刑法第56條、第321條第 1項第3款、第74條第1款，判
決如主文。
本案經檢察官蔡國禎到庭執行職務。
中    華    民    國    95    年    5     月    16    日
                        審判長法  官  何方興
                              法  官  蔡勝雄
                              法  官  林德盛
以上正本證明與原本無異。
本件不得上訴。
                              書記官  劉妙娘
中    華    民    國    95    年    5     月    16    日
附錄本判決論罪科刑法條：
刑法第321條第1項第3款：
犯竊盜罪而有左列情形之一者，處六月以上、五年以下有期徒刑
：
三、攜帶兇器而犯之者。


司法院資訊處製作；財團法人民間司法改革基金會備份。
